最高法院刑事判決　　　　　　一○○年度台上字第三二九八號
上　訴　人　吳俊明
上列上訴人因違反兒童及少年性交易防制條例案件，不服台灣高
等法院花蓮分院中華民國九十九年三月十八日第二審判決（九十
九年度上訴字第九號，起訴案號：台灣花蓮地方法院檢察署九十
八年度偵字第二九五二號），提起上訴，本院判決如下：　　　
    主  文
上訴駁回。
    理  由
按刑事訴訟法第三百七十七條規定，上訴於第三審法院，非以判
決違背法令為理由，不得為之。是提起第三審上訴，應以原判決
違背法令為理由，係屬法定要件。如果上訴理由書狀並未依據卷
內訴訟資料，具體指摘原判決不適用何種法則或如何適用不當，
或所指摘原判決違法情事，顯與法律規定得為第三審上訴理由之
違法情形，不相適合時，均應認其上訴為不合法律上之程式，予
以駁回。又原判決究有無違法，與上訴是否以違法為理由係屬兩
事。本件原審經審理結果，認上訴人吳俊明犯行明確，因而維持
第一審論處上訴人引誘，使未滿十八歲之人為性交易未遂罪刑之
判決，駁回上訴人在第二審之上訴。已綜核全部卷證資料，詳加
斟酌論斷，敘明其所憑之證據及認定之理由。並就上訴人所辯：
伊僅欲認識Ａ女（真實姓名、出生日期等人別資料均詳卷），未
暗示Ａ女從事性交易等語，認何以係諉卸刑責之飾詞，要無足採
，俱依卷存證據資料詳予指駁說明。上訴意旨仍執前詞置辯，係
就原判決已調查說明之事項，任意指摘，非適法之第三審上訴理
由。另審理事實之法院，其認定被告犯罪事實所憑之證據，並不
以直接證據為限，間接證據亦包括在內，凡綜合調查所得之各種
直接及間接證據，本於推理之作用得其心證，而為事實之判斷，
若與事實無違，此項判斷即與完全憑空推測迥異，自不容任意指
為違法。原判決依憑上訴人之供述，被害人Ａ女之證詞，卷附上
訴人行動電話之通聯調閱查詢單、發受話譯文表，扣案之字條及
上訴人手機照片等證據資料，予以綜合判斷，查明確與事實相符
，始資為論罪基礎，而其取捨論斷核不違背經驗法則或論理法則
，自無違法可言。上訴意旨謂：上開證據均不足認定其曾有引誘
被害人為性交易行為之犯行，原判決僅以臆測擬制之詞論處罪刑
，採證違法云云，顯與法律規定得為第三審上訴理由之違法情形
，不相適合。又原判決已說明兒童及少年性交易防制條例第二十
三條第一項係以：「引誘、容留、媒介、協助或以他法，使未滿
十八歲之人為性交易者」為成立要件，該條文並未限定受引誘之
未滿十八歲之人必須與「他人」為性交易，始足當之。雖上開規
定之前身即雛妓防治條例第十七條之立法理由載有：「本條係處
罰引誘、容留（如老鴇）、媒介（如應召站、女中）、協助（如
運送者、保鑣）及其他類似行為之規定」，然立法院嗣後為擴大
保障所有之兒童及少年，改制訂兒童及少年性交易防制條例，而
該條例第一條之立法理由，開宗明義即說明「為防制、消弭以兒
童少年為性交易對象事件，特制定本條例」。是上開雛妓防治條
例之立法理由，似不足保障所有兒童及少年。故未滿十八歲之人
苟本非從事性交易之人，係因嫖客之引誘、容留、媒介、協助或
以他法，始與嫖客為性交易者，該嫖客已非單純之嫖客，而係兼
為引誘、容留、媒介、協助或以他法，使未滿十八歲之人為性交
易之人，自有上開規定之適用。本件上訴人既有引誘未滿十八歲
之Ａ女為性交易之意思及行為而未遂，自當依兒童及少年性交易
防制條例第二十三條第一項、第五項之規定論處。此等理由之闡
析論敘，核無違法之處。上訴意旨仍執前詞謂：兒童及少年性交
易防制條例第二十三條係處罰老鴇、應召站、女中、運送者、保
鏢等人，並不包括嫖客在內，上訴人之行為並不該當本條之罪云
云，尚不足據以辨認原判決已具備違背法令之形式要件。又審理
事實之法院應依調查證據之結果，本於確信而為判決，不受其他
判決之拘束。上訴意旨所主張之諸件另案判決，因與本案無關，
基於個案拘束原則，要不得比附援引，而資為原判決違背法令之
論據，此部分殊難謂為適法之第三審上訴理由。至其餘上訴意旨
，對原判決究竟如何違背法令，未依卷內訴訟資料為具體之表明
，徒憑己意，就屬原審採證認事職權之適法行使，及原判決已經
調查說明事項，任意指摘為違法，或重為單純事實上之爭辯，均
不足據以辨認原判決已具備違背法令之形式要件。綜上所述，應
認本件上訴不合法律上之程式，予以駁回。
據上論結，應依刑事訴訟法第三百九十五條前段，判決如主文。
中    華    民    國  一○○  年    六    月   十六   日
                      最高法院刑事第二庭
                          審判長法官  張  淳  淙  
                                法官  劉  介  民  
                                法官  蔡  彩  貞  
                                法官  李  伯  道  
                                法官  吳  信  銘  
本件正本證明與原本無異
                                      書  記  官  
中    華    民    國  一○○  年    六    月   二十   日
                                                      K